# 香港公司同一控制下企业合并

提问人：ChristinaHY 时间：2019-09-24 11:49:48
【求助】请教陈版，统一控制下的企业合并，在内地的会计准则中，适用的是成本法，在合并日根据被合并方的净资产账面金额与购买方的长投进行合并抵消。在香港是否同样适用成本法？还是要按照公允价值计量，在购买日，购买方按照被收购方的净资产公允价值确认长期股权投资，在合并日，将净资产的公允价值与账面价值的差额计商誉？

回答人：chenyiwei
在香港或者其他直接适用 IFRS的国家和地区，对同一控制下合并没有明确的会计方法选择规定，一般是对无商业实质的交易（如 IPO前的架构重组）
只能采用权益结合法，而对具有商业实质、采用公允价值成交的交易，可以在购买法和权益结合法之间选择。参考附件 Q&A。
IFRS 3.2-2 - Accounting for common control business combina-tions.pdf
(52.23 KB,下载次数: 18)
2019-9-24 17:49 上传
另外，在香港准则（HKFRS）下，对权益结合法的具体运用有专门的技术提示 AG5
HKICPA_e-Handbook_data_volume II_ag5.pdf (222.13 KB,下载次数: 15)
2019-9-24 17:50 上传
。但该 AG5 只是说明了权益结合法的具体运用，并不涉及应在何时采用权益结合法，何时采用购买法。